【裁判字號】    90,易,1248
【裁判日期】    900925
【裁判案由】    傷害
【裁判全文】
臺灣臺南地方法院刑事判決                          九十年度易字第一二四八號
    公  訴  人  臺灣台南地方法院檢察署檢察官
    被      告  乙○○
右列被告因傷害案件，經檢察官提起公訴 (九十年度偵字第五六五七號)，本院判決
如左：
    主  文
乙○○傷害人之身體，處拘役參拾日，如易科罰金，以參佰元折算壹日。
    事  實
一、緣乙○○前因受雇於甲○○之夫劉恆宏，而與劉恆宏間有債務糾紛，未能解決。
    乙○○遂於民國九十年四月九日十九時三十分許，至劉恆宏位於台南市○區○○
    ○路三段五二九號住處欲找劉恆宏商談債務問題，惟乙○○至劉恆宏前開住處時
    ，僅劉恆宏之妻甲○○在家，乙○○旋與甲○○發生言語衝突，乙○○竟基於傷
    害甲○○身體之故意，持其所有之安全帽一頂（未據扣案），毆打甲○○之頭部
    與手部，致甲○○受有右頭皮二公分裂傷、臉部挫傷瘀血、雙臂多處挫傷瘀血等
    傷害。
二、案經甲○○訴由台灣台南地方法院檢察署檢察官偵查起訴。
    理  由
一、訊據被告乙○○於偵審中固均坦承曾於前揭時間，至告訴人甲○○前揭住處，持
    安全帽毆打告訴人頭部、手部等情，惟否認涉有傷害罪嫌，辯稱：其至前開住處
    時，與告訴人發生衝突時，告訴人先行掐住伊頸部，伊為使告訴人鬆手，始行持
    安全帽擊打告訴人頭部與手部，並非有意傷害云云。經查：(1)被告於前揭時地，
    持安全帽毆打告訴人頭部及手部，致告訴人受有前揭傷害等情，業據被告於偵審
    中自承不諱，並有台南市立醫院九十年四月九日驗傷單一紙在卷可稽。被告此部
    分自白與事實相符，堪以採信。(2)被告於偵審中雖均指稱告訴人曾以手掐住其頸
    部，其為使告訴人鬆手，始行以安全帽擊打告訴人頭部與手部云云，惟告訴人於
    本院調查時，堅稱並未掐住被告頸部等語，而被告於本院調查時，亦自承當時覺
    得沒什麼，故未曾去驗傷等語，是被告辯稱係告訴人先行動手掐住其頸部，其為
    保護自己始行持安全帽毆打告訴人云云，即乏實證相佐，自難僅以被告前開辯解
    ，即認告訴人確有掐住其頸部等情事，而對其為有利之認定，是被告前開所辯尚
    無可採。被告傷害犯行明確，堪以認定。
二、核被告所為係犯刑法第二百七十七條第一項之傷害罪。爰審酌被告前無犯罪紀錄
    ，有台灣高等法院被告全國前案紀錄表一份在卷可稽，犯罪之動機、手段，對告
    訴人所生之損害、犯罪後坦承部分犯行，惟迄今尚未賠償告訴人損害之態度等一
    切情狀，量處如主文所示之刑，並定易科罰金之折算標準。另被告持以傷害告訴
    人之安全帽一頂，未據扣案，為免日後執行困難，爰不予宣告沒收，附此敘明。
三、公訴意旨另以被告於前揭時地曾以「要給妳死」等語恐嚇告訴人，因認被告此部
    分亦涉有刑法第三百零五條之恐嚇危安罪等語，按告訴人之告訴，係以使被告受
    刑事訴追為目的，是其陳述是否與事實相符，仍應調查其他證據以資審認，最高
    法院五十二年度台上字第一三００號著有判例可資參照。查公訴意旨認被告涉有
    前開罪嫌，係以告訴人於警訊及偵查中之指述為據，惟被告於偵審中均堅詞否認
    曾以前開言語恐嚇告訴人，而告訴人於本院調查時亦陳稱其與被告發生衝突之際
    ，並無他人在現場，是除告訴人之指述外，並無他證足佐被告確有前開恐嚇告訴
    人之犯行，是參諸前開判例說明，自難僅以告訴人單方之指述，即認被告確有前
    開恐嚇告訴人犯行，惟公訴意旨認此部分與前開論罪科刑部分，具有裁判上一罪
    關係，爰不另為無罪判決之諭知，附此敘明。
據上論斷，應依刑事訴訟法第二百九十九條第一項前段、刑法第第二百七十七條第一
項、第四十一條第一項前段，罰金罰鍰提高標準條例第一條前段、第二條，判決如主
文。
本案經檢察官周文祥到庭執行職務
中    華    民    國      九十        年      九      月    二十五    日
                                  臺灣臺南地方法院刑事第五庭
                                          法  官    卓  穎  毓
右正本證明與原本無異。
如不服本判決，應於判決送達後十日內，向本院提出上訴狀。
                                          書記官    黃  子  起
中    華    民    國      九十        年      九      月     二十六   日
附錄法條：
中華民國刑法第二百七十七條
傷害人之身體或健康者，處三年以下有期徒刑、拘役或一千元以下罰金。
犯前項之罪因而致人於死者，處無期徒刑或七年以上有期徒刑；致重傷者，處三年以
上十年以下有期徒刑。


司法院資訊處製作；財團法人民間司法改革基金會備份。
